臺灣臺南地方法院刑事裁定　　　　　　100年度撤緩字第129號
聲　請　人　臺灣臺南地方法院檢察署檢察官
受　刑　人　鄭淙偉
上列聲請人因受刑人於緩刑期內有得撤銷緩刑之原因，聲請撤銷
緩刑（100年度執聲字第1505號），本院裁定如下：
    主  文
聲請駁回。
    理  由
一、聲請意旨略以：受刑人鄭淙偉因公共危險案件，經本院於民
    國99年11月2日以99年度訴字第1030號判決判處有期徒刑4月
    ，緩刑2年，並於99年11月22日確定在案（聲請書誤載為於9
    9年11月2日確定，爰予更正）。受刑人於緩刑期內即100年2
    月11日凌晨1時45分許為警採尿前回溯96小時內，故意犯違
    反毒品危害防制條例案件，經本院以100年度簡字第1984號
    判決判處有期徒刑3月，如易科罰金，以新臺幣（下同）1,0
    00元折算1日，並於100年9月26日確定。核受刑人所為，已
    合於刑法第75條之1第1項第2款所定得撤銷緩刑宣告之原因
    ，爰依刑事訴訟法第476條規定聲請撤銷等語。
二、按受緩刑之宣告，於緩刑期內因故意犯他罪，而在緩刑期內
    受得易科罰金之有期徒刑、拘役或罰金之宣告確定，足認原
    宣告之緩刑難收其預期效果，而有執行刑罰之必要者，得撤
    銷其宣告，刑法第75條之1第1項第2款定有明文。衡諸上開
    規定之立法意旨，係以在緩刑期內受得易科罰金之有期徒刑
    之宣告者，列為應撤銷緩刑事由之規定，過於嚴苛，而排除
    為修正前刑法第75條應撤銷緩刑之事由，移列至同法第75條
    之1第1項第2款作為得撤銷緩刑之事由，俾使「法官依被告
    再犯情節，裁量是否撤銷先前緩刑之宣告」，以資彈性適用
    ；且上開規定為賦予法院撤銷與否之權限，特規定實質要件
    為「足認原宣告之緩刑難收其預期效果，而有執行刑罰之必
    要」，以供作審認之標準，故於上揭「得」撤銷緩刑之情形
    ，法官應依職權本於合目的性之裁量，妥適審酌被告所犯前
    後數罪間，關於法益侵害之性質、再犯之原因、違反法規範
    之情節是否重大、被告主觀犯意所顯現之惡性及其反社會性
    等情，是否已使前案原為促使惡性輕微之被告或偶發犯、初
    犯改過自新而宣告之緩刑，已難收其預期之效果，而確有執
    行刑罰之必要，此與同法第75條第1項所定2款要件有一具備
    ，即毋庸再行審酌其他情狀，應逕予撤銷緩刑之情形不同，
    合先敘明。
三、經查：
  (一)本件受刑人鄭淙偉前因公共危險案件，經本院於99年11月2
    日以99年度訴字第1030號判決判處有期徒刑4月，緩刑2年，
    並於99年11月22日確定在案，嗣受刑人於緩刑期內即100年2
    月11日凌晨1時45分許為警採尿前回溯96小時內，故意犯違
    反毒品危害防制條例案件，經本院以100年度簡字第1984號
    判決判處有期徒刑3月，如易科罰金，以1,000元折算1日，
    並於100年9月26日確定等情，有上開2案之判決書及臺灣高
    等法院被告前案紀錄表1份在卷可憑。故受刑人係於上開緩
    刑期內因故意犯他罪，而在緩刑期內受得易科罰金之有期徒
    刑宣告確定，合於刑法第75條之1第1項第2款得撤銷緩刑之
    事由等情，堪予認定。
  (二)惟受刑人有無「足認原宣告之緩刑難收其預期效果，而有執
    行刑罰之必要」情事，而得撤銷緩刑宣告，本件聲請人於聲
    請書內，僅以受刑人於受緩刑宣告後，故意再犯違反毒品危
    害防治條例案件，符合得撤銷緩刑宣告之原因，而據以聲請
    撤銷緩刑之宣告，至對受刑人如何符合「足認原宣告之緩刑
    ，難收其預期效果，而有執行刑罰必要」等實質要件，聲請
    人僅提出受刑人前開2案件之判決書，此外並未提出其他任
    何證據予以證明。再者，經本院審核上開2案判決資料，受
    刑人所犯前案，係高速駕車行駛並以包抄夾擊之方式攔阻被
    害人所駕駛之汽車，考其犯罪情節，乃足生損害於道路交通
    往來之安全，而侵害公眾安全與秩序等社會法益；而其嗣後
    於緩刑期內所犯之施用第二級毒品罪，則係因受刑人自身戒
    除毒癮之意志力薄弱，其所生之危害實係以自戕身心健康為
    主，對於他人之生命、身體、財產等法益，尚無明顯而重大
    之實害，該二案件，非但犯罪型態迥異、罪質互殊，其手段
    、目的上亦無任何類似性，侵害之法益有別，對於社會危害
    程度亦不相同。況受刑人於緩刑期內所犯之施用第二級毒品
    罪，係其於97年間因施用毒品案件，經本院裁定送觀察勒戒
    執行完畢後，初次因施用毒品案件經法院判刑確定之案件，
    有前引之臺灣高等法院被告前案紀錄表1份存卷可參，且其
    犯後亦坦認施用第二級毒品，態度尚佳，而該案經本院斟酌
    情節後，亦僅宣告有期徒刑3月，如易科罰金，以1,000元折
    算1日之刑度等情，有上開判決書在卷可稽，堪認受刑人後
    案之犯罪情節尚非重大，其行為之惡性及反社會性均屬輕微
    ，仍可期待受刑人得藉由前案緩刑之宣告，促使其知所警惕
    ，端正品行，若因而撤銷前案緩刑宣告，實有過苛。此外，
    卷內復查無其他事證足認受刑人有何前揭非予執行刑罰，否
    則難收其預期效果之情狀，尚難僅因其在緩刑期內犯上開施
    用第二級毒品案件，經法院判處得易科罰金之有期徒刑確定
    ，即遽認有撤銷其前開所犯公共危險案中所宣告之緩刑，而
    執行刑罰之必要。從而，聲請人前開聲請，尚難准許，應予
    駁回。
四、依刑事訴訟法第220條，裁定如主文。
中    華    民    國   100    年    11    月    22    日
                  刑事第五庭    法  官  余玟慧
以上正本證明與原本無異。
如不服本裁定，應於收受送達後5日內向本院提出抗告狀。（應
附繕本）
                                書記官  顏惠華
中    華    民    國   100    年    11    月    22    日